【裁判字號】    90,上易,21
【裁判日期】    900321
【裁判案由】    毀損等
【裁判全文】
臺灣高等法院花蓮分院刑事判決                        九十年度上易字第二一號
    上  訴  人  臺灣臺東地方法院檢察署檢察官
    被      告  丙○○
右上訴人因被告毀損等案件，不服臺灣台東地方法院八十九年度易字第三五八號中華
民國八十九年十一月二十九日第一審判決（起訴案號：臺灣台東地方法院檢察署八十
九年度偵字第一五四九號）提起上訴，本院判決如左：
    主  文
原判決關於恐嚇危害安全罪刑部分撤銷。
丙○○共同以加害生命、身體之事，恐嚇他人致生危害於安全，累犯，處有期徒刑參
月，如易科罰金，以參佰元折算壹日。扣案之水果刀壹把沒收。
    事  實
一、丙○○（另涉毀損部分，業據告訴人丁○○、甲○○及乙○○三人撤回告訴，已
    經原審判決不受理確定）於民國八十四年間曾因違反槍砲彈藥刀械管制條例案件
    ，經台灣台中地方法院判處有期徒刑一年二月，嗣經台灣高等法院台中分院駁回
    其上訴而告確定，甫於八十八年一月十六日執行完畢，猶不知悛悔，因不堪忍受
    其位於台中縣東勢鎮○○路六十四號住處旁往來之砂石車長期發出噪音，竟與其
    胞弟詹德雄（另案由台灣台中地方法院判決確定）共同基於恐嚇之犯意聯絡，於
    八十九年三月十六日清晨五時四十五分許，在其上開住處附近吊橋下方，由丙○○隨手拾取路旁之木棍乙支（使用後已丟棄）、詹德雄則持其所有之水果刀乙把
    ，一同追逐駕駛車號ＨＹ─六八九號營業大貨車之丁○○及駕駛車號ＸＫ─五六
    三號營業大貨車之甲○○二人，以加害生命、身體之事恐嚇丁○○、甲○○，致
    生危害於其二人，嗣經丁○○報警處理，經警於同日上午六時十分許在前開吊橋
    旁查獲，並扣得其胞弟詹德雄（共犯）所有之水果刀乙把。
二、案經丁○○、甲○○訴由臺中縣警察局東勢分局報請臺灣臺中地方法院檢察署呈
    請臺灣高等法院檢察署令轉臺灣臺東地方法院檢察署檢察官偵查起訴。
    理  由
一、訊據被告丙○○矢口否認右揭恐嚇犯行，辯稱：伊拿木棍係為防身，伊怕其弟被
    告訴人等毆打，伊係勸其弟別鬧事，並無恐嚇對方情事云云。惟查被告與另案被
    告詹德雄分別拿木棍、水果刀追逐告訴人丁○○、甲○○，對其等之生命、身體
    安全造成威脅等情，業據告訴人劉、周二人及證人乙○○在警訊時指證明確，經
    核並與另案被告詹德雄在台灣臺中地方法院檢察署檢察官偵查中所供述之情詞大
    致相符。此外，尚有水果刀乙把扣於另案（台灣台中地方法院八十九年度易字第
    二八二０號）可證，事證已臻明確。核被告所為辯解應屬卸責之詞，不足採信。
    是其共涉恐嚇犯行足堪認定，應予依法論科。
二、核被告所為，係犯刑法第三百零五條之恐嚇危害安全罪。又其與另案被告詹德雄
    間對於前揭犯行，有犯意聯絡及行為分擔，皆應論以共同正犯。且被告以一個恐
    嚇行為，同時侵害丁○○及甲○○二人之法益，係一行為觸犯二恐嚇罪名，為想
    像競合犯，應依刑法第五十五條前段之規定論以一恐嚇危害安全罪即足。末查被
    告前於八十四年間曾因違反槍砲彈藥刀械管制條例案件，經台灣台中地方法院判
    處有期徒刑一年二月，嗣經台灣高等法院台中分院駁回其上訴而告確定，甫於八
    十八年一月十六日執行完畢，有臺灣臺東地方法院檢察署刑案資料查註紀錄表乙
    份附卷可稽，其於五年之內再犯本件有期徒刑以上之罪，為累犯，應依刑法第四
    十七條之規定加重其刑。爰審酌被告之前科素行，犯罪目的、手段，告訴人所受
    危害及被告犯罪後之態度等一切情狀，量處如主文所示之刑，並諭知易科罰金之
    折算標準，以示懲儆。又扣案之水果刀乙把，係共犯即另案被告詹德雄所有供犯
    罪所用之物，已據其於本身案件審理時供承在卷，爰依刑法第三十八條第一項第
    二款之規定併予宣告沒收。雖台灣台中地方法院在審理另案被告詹德雄所涉恐嚇
    乙案後已為沒收之諭知，然該把水果刀既係共犯所有供犯罪所用之物，仍應於本
    案中為沒收之諭知，始為妥適，原審疏未為沒收之諭知，不無可議。又查刑法第
    四十一條業於九十年一月十日修正公布，同年月十二日生效施行，本件應適用裁
    判時之新法第四十一條第一項裁判，原判決未及比較新舊法，且於據上論斷欄中
    漏引易科罰金之規定，亦有未洽。另檢察官上訴意旨指稱：根據被害人丁○○及
    甲○○於警訊時之指訴，被告所涉恐嚇犯行係「逐一」恐嚇而非「同時」恐嚇劉
    、周二人，應非想像競合犯，原審認事用法有誤，乃上訴請求撤銷原判，改依連
    續犯論擬云云。然經本院再次傳喚告訴人劉、周二人訊明當時被害詳情，丁○○
    到庭證稱：「（法官問：被告恐嚇情形如何？）當時我是第一台車，甲○○是第
    二台車，乙○○是第三台車，我們三台車是緊鄰著，被告他們從吊橋上砸石頭，
    砸毀我的擋風玻璃，我便下車警告其他的兩台車，接著被告他們還是陸續砸了兩
    台車。後來被告他們又衝下橋來，一個拿著木棍，一個拿著刀子恐嚇我們，就朝
    我們揮過來，我們嚇得就跑了。」等語，甲○○則證稱：「（法官問：是有先後
    還是同時？）他叫我們下來之後，拿刀子恐嚇我們，我們嚇得一起跑，後來有去
    報案。」等語（均見本審卷九十年三月六日審判筆錄）翔實，顯見被告等係分持
    刀、棍，同時恐嚇告訴人劉、周二人無訛，原審認定係想像競合犯，尚無違誤。
    雖檢察官之上訴核無理由，惟原判決既有前揭可議之處，自無可維持，應予撤銷
    改判。
據上論斷，應依刑事訴訟法第三百六十九條第一項前段、第三百六十四條、第二百九
十九條第一項前段（原審誤植為後段），刑法第二條第一項前段、第二十八條、第三
百零五條、第五十五條、第四十七條、修正後第四十一條第一項、第三十八條第一項
第二款，罰金罰鍰提高標標準條例第一條前段、第二條，判決如主文。
本案經檢察官翟光軍到庭執行職務
中      華      民      國    九  十    年      三      月    二十一    日
審判長法官  吳  鴻  章
                                          法官  林  德  盛
                                          法官  張  健  河
右為正本證明與原本無異。
本件不得上訴。
                                       書記官  哈  廣  明
中      華      民      國    九  十    年      三      月    二十一    日
附錄本案判決論罪科刑法律條文：
刑法第三百零五條
以加害生命、身體、自由、名譽、財產之事恐嚇他人，致生危害於安全者，處二年以
下有期徒刑、拘役或三百元以下罰金。


司法院資訊處製作；財團法人民間司法改革基金會備份。
